---
title: "Hausaufgabe Session 5 - Silvia Kruse"
output: html_notebook
---
Hausaufgabe: 
Versuchen Sie die Leser aus dem Buch-Datenset zu clustern: Welche Bücher gehören in welches Cluster? 

Anmerkung: Ich habe den Datensatz users_books sehr stark gefiltert, damit ich Berechnungen ausführen konnte. Wie es am letzten Samstag bei vielen das Problem war, war auch mein Laptop mit seiner Rechnenkapazität am Ende.  


```{r}
library(tidyverse)
library(cluster)
library(caret)
```

```{r}
all <- read_csv("all.csv")
```

```{r}
users_books <- all %>%
  group_by(`Book-Title`) %>%
  mutate(no_of_books = n()) %>%
  filter(no_of_books > 299) %>% #ich habe hier erhöht, um eine überschaubarere Liste zu bekommen (Rechenkapazität)
  filter(`Book-Rating` > 9) %>%
  select(`User-ID`, `Book-Title`)
  
```

```{r}
users_books <- users_books %>%
  unique()
books_wide <- users_books %>%
  mutate(i = 1) %>%
  spread(`Book-Title`,i,fill=0)
```
1. Hierarchisches Clustering 

```{r}
(users_books.dist <- dist(users_books, method="euclidean"))
```
Dendrogramm: 
```{r}
users_books.hc <- hclust(users_books.dist, method = "complete")
plot(users_books.hc)
```
```{r}
users_books.hc <- hclust(users_books.dist, method = "complete")
plot(users_books.hc)
groups <- cutree(users_books.hc, k=3) 
rect.hclust(users_books.hc, k=3, border="red")
```
ScreeTest: Das Ergebnis des ScreeTests lässt eine Einteilung in 2 oder 3 Cluster vermuten: 

```{r}
wss <- (nrow(books_wide)-1)*sum(apply(books_wide,2,var))
  for (i in 2:10) wss[i] <- sum(kmeans(books_wide,
                                       centers=i)$withinss)
plot(1:10, wss, type="b", xlab="Number of Clusters",
     ylab="Within groups sum of squares")
```
2. K Means Clustering: 

Ich habe mich dazu entschieden 3 Cluster zu berechnen. 
Allerdings erhält man sehr große Überlappungen zwischen den Clustern (dies ist auch bei 2 Clustern der Fall). 

```{r}
k.means.fit <- kmeans(books_wide, 3) 
```

```{r}
k.means.fit$size
```

```{r}
clusplot(books_wide, k.means.fit$cluster, color=TRUE, shade=TRUE,
labels=4, lines=0, main="K-means cluster plot")
```

Ich habe versucht herauszufinden, welche Bücher zu den Clustern gehören und habe eine Teillösung: 
Ich habe die Tabelle cluster_books erstellt, in welcher die Wahrscheinlichkeit (o.ä.) der drei Cluster für jedes Buch berechnet wird. Aus dieser kann man dann manuell ablesen, zu welchem Cluster ein Buch zugeteilt wurde. 

Zum Beispiel:  1st to Die: A Novel hat die folgenden Werte: 
1 0.011009174
2 0.008014248
3 0.008021390    ...und wird dementsprechend Cluster 1 zugeteilt.


Die Zeile User-ID ergibt in diesem Fall glaube ich keinen Sinn, da dort vermutlich der Mittelwert o.ä. berechnet wurde. 

```{r}
cluster_books <- aggregate(books_wide, by=list(cluster=k.means.fit$cluster), mean)
print(cluster_books)
```
Im Anschluss habe ich versucht die Tabelle so zu mutieren/filtern, dass für jedes Buch die höchste Wahrscheinlichkeit herausgefiltert wird und das dazugehörige Cluster. Allerdings bin ich an dieser Aufgabe gescheitert. Ich habe es u.a. mit verschiedenen mutate-Befehlen, dem Höchstwert der jeweiligen Spalten und ähnlichem versucht. 




